【裁判字號】    89,易,2396
【裁判日期】    891108
【裁判案由】    傷害
【裁判全文】
臺灣臺南地方法院刑事判決
    公  訴  人  臺灣台南地方法院檢察署檢察官
    被      告  丙○○
右列被告因傷害案件，經檢察官提起公訴（八十九年度調偵字第一四號），本院判決
如左：
    主  文
丙○○傷害人之身體，處有期徒刑伍月，如易科罰金，以佰元折算壹日；又因過失
傷害人，處拘役拾日，如易科罰金，以佰元折算壹日。
    事  實
一、丙○○於民國八十九年四月二十四日晚上七時許，因誤會乙○○介入其與他人間
    之土地糾紛而發生爭執，竟基於傷害之犯意，在台南縣永康市○○里○○街二十
    八巷六號乙○○住處，徒手毆打乙○○，致乙○○受有頭部受傷合併右眼窩瘀血
    、下眼皮撕裂傷約一公分及右骨骨折等傷害；乙○○之母甲○○○見丙○○毆
    打乙○○，乃在旁阻止丙○○，丙○○本應注意其力道之大小，依當時情形又無
    不能注意之情事，竟因過失以手揮開甲○○○，致甲○○○跌倒在地，受有頭部
    受傷、背部挫傷、右髂部挫傷等傷害。
二、案經被害人乙○○、甲○○○訴請台灣台南地方法院檢察署檢察官偵查起訴。
    理  由
一、訊據被告丙○○矢口否認有上揭傷害之犯行，辯稱：係乙○○持鐵棍打伊，伊並
    未出手打人，伊亦不知甲○○○有無跌倒，他們的傷如何來，伊不清楚云云。經
    查，右揭事實除據告訴人乙○○、甲○○○指述綦詳外，核與警員丁○○到庭證
    稱：「到時看到被告被壓在地上，我就把被告拉起來，瞭解一下當時的情形，當
    時我看到乙○○右邊的眼睛腫起來，他說是被告打他的，我有問被告為何要打乙○○，他說是因為有一些事情談不攏所以才打乙○○．．甲○○○有跟我表示他
    有被推倒」等語之情節相符（參本院八十九年九月二十七日訊問筆錄），而告訴
    人二人受有上揭傷害之事實，亦有財團法人奇美醫院出具之診斷證明書二紙及照
    片四幀在卷可稽，被告所辯顯係事後圖卸刑責之詞，不足採信。本件事證明確，
    被告犯行堪以認定。
二、核被告所為，係犯刑法第二百七十七條第一項之傷害罪、第二百八十四條第一項
    前段過失傷害罪（公訴人認被告對告訴人甲○○○之前開犯行係觸犯傷害罪，尚
    有未洽，惟起訴事實相同，爰依法變更起訴法條）。被告所犯上開二罪間，犯意
    各別，行為互殊，應予分論併罰。爰審酌被告犯罪之動機、目的、手段、所生危
    害及其犯罪後猶狡飾否認，未見悔意等一切情狀，量處如主文所示之刑，並均諭
    知易科罰金之折算標準，以資懲儆。
據上論斷，應依刑事訴訟法第二百九十九條第一項前段、第三百條，刑法第二百七十
七條第一項、第二百八十四條第一項前段、第四十一條，罰金罰鍰提高標準條例第一
條前段、第二條，判決如主文。
本案經檢察官陳慧玲到庭執行職務。
中    華    民    國      八十九      年      十一      月      八      日
                                  臺灣臺南地方法院刑事第三庭
                                      法  官  林  育  幟
右正本證明與原本無異。
如不服本判決，應於判決送達後十日內，向本院提出上訴狀（須附繕本）。
                                      書記官  汪  姿  秀
中    華    民    國      八十九      年      十一      月      九      日
附錄本案論罪科刑法條全文：
刑法第二百七十七條第一項：傷害人之身體或健康者，處三年以下有期徒刑、拘役或
一千元以下罰金。
刑法第二百八十四條第一項：
因過失傷害人者，處六月以下有期徒刑、拘役或五百元以下罰金，致重傷者，處一年
以下有期徒刑、拘役或五百元以下罰金。


司法院資訊處製作；財團法人民間司法改革基金會備份。
